【裁判字號】    92,交訴,34
【裁判日期】    921203
【裁判案由】    公共危險等
【裁判全文】
臺灣雲林地方法院刑事判決                         九十二年度交訴字第三四號
    公 訴 人  臺灣雲林地方法院檢察署檢察官
    被    告  乙○○
右列被告因過失致死案件，經檢察官提起公訴（九十二年度偵字第二二五二號），由
本院以簡式審判程序審理，判決如左：
    主  文
乙○○因過失致人於死，累犯，處有期徒刑壹年；又駕駛動力交工具肇事，致人死亡
而逃逸，累犯，處有期徒刑壹年。應執行有期徒刑壹年拾月。
    事  實
一、乙○○有竊盜、違反麻醉藥品管理條例等案件之前科，又於民國（下同）八十九
    年十二月間因竊盜案件，經法院判處有期徒刑八月，於九十年十月二十二日甫執
    行完畢。明知其未考領汽車駕駛執照，竟於九十二年三月九日上午，駕駛車牌號
    碼９Ｒ–２５３２號自小客車搭載張志榮，沿雲林縣一五四號縣道，由林內往重
    興（由東向西）方向，以時速近一百公里之速度行駛，於同日上午九時二十分許
    ，行經雲林縣林內鄉烏塗村進雄宮前轉彎處，原應注意行車速度，應依標誌或標
    線之規定，無標誌或標線者，在郊外道路時速不得超過六十公里；且行經彎道時
    ，應減速慢行，作隨時停車之準備；及汽車在雙向二車道行駛時，在劃有分向線
    之路段，不得駛入來車之車道內。而上開路段係無標誌之郊外道路，行車時速不
    得超過六十公里，且係劃有分向線之雙向二車道，不得駛入對向車道；而依當時
    天候晴、日間自然光線、路面乾燥、無缺陷、無障礙物、視距良好，又無其他不
    能注意之情事，其能注意竟疏未注意，貿然以時速大約一百公里之速度超速行駛
    ，且行駛至現場彎道，未減速慢行，致為閃避一部小貨車而駛入來向車道，撞及
    適騎乘腳踏車由對向來至上開處所之楊蕭月女，使楊蕭月女當場死亡；乙○○所
    駕駛之自小客車並失控，繼續往前撞及對向車道上之閃光黃燈燈桿。乙○○肇事
    後，竟未報警處理，仍繼續駕駛肇事車輛逃離現場。嗣經在現場附近工作目睹肇
    事過程之蘇文興報案後，為警於同日十四時五十分許，在斗六市崙里大年宮前
    ，查獲右揭肇事車輛，並於同日十五時許，在斗南鎮○○里○○道路上發現逃逸
    中之乙○○，而查悉上情。
二、案經臺灣雲林地方法院檢察署檢察官相驗後主動偵查起訴。
    理  由
一、訊之被告乙○○，對於右揭無駕駛執照駕車肇事並於肇事後逃逸之事實，均坦白
    承認，核與證人蘇文興、張志榮二人在警詢中之證述情節相符，並有證人林秋登
    、張瑞東及被害人楊蕭月女之子丙○○之警詢筆錄可參；此外，並有現場、肇事
    車輛暨被害人照片四十一張、道路交通事故現場圖一件及道路交通事故調查報告
    表（一）、（二）附相驗卷可資佐證；而被害人楊蕭月女因本件車禍不治死亡之
    事實，復據檢察官督同法醫師相驗無訛，並填具相驗屍體證明書、驗斷書及勘驗
    筆錄各乙份附相驗卷可證，被告在右揭時地駕車肇事致被害人死亡後逃逸之事實
    ，足認屬實。
二、按行車速度，應依標誌或標線之規定，無標誌或標線者，在郊外道路時速不得超
    過六十公里；行經彎道時，並應減速慢行，作隨時停車之準備；且汽車在雙向二
    車道行駛時，在劃有分向線之路段，不得駛入來車之車道內，道路交通安全規則
    第九十三條第一項第一、二款、第九十七條第二款分別定有明文。而上開路段係
    無標誌之郊外道路，行車時速不得超過六十公里，且係劃有分向線之雙向二車道
    ，不得駛入來向車道；而依當時天候晴、日間自然光線、路面乾燥、無缺陷、無
    障礙物、視距良好，又無其他不能注意之情事等情，為被告所坦承，並有上開現
    場照片、道路交通事故現場圖暨調查報告表可參，足信無誤。被告能注意竟疏未
    注意，貿然以時速大約一百公里之速度超速行駛，且行駛至現場彎道，未減速慢
    行，致為閃避一部小貨車而駛入來向車道，撞及被害人致死，其有過失，足以認
    定。且被害人既因本件車禍死亡，而駕駛汽車高速撞及騎乘腳踏車之行人，於通
    常情形均足以致人於死，故被告之過失行為與被害人之死亡間，有相當因果關係
    ，亦足認定，被告自應就上開被害人之死亡結果，負過失責任。
三、核被告乙○○所為，係犯刑法第二百七十六條第一項之過失致死罪及第一百八十
    五條之四之肇事遺棄罪。被告所犯上開二罪間，犯意各別，行為互殊，且罪名不
    同，應予分論併罰。被告無駕駛執照駕車，因而致人死亡，依法應負刑事責任，
    其所犯過失致死罪部分，應依道路交通管理處罰條例第八十六條第一項規定，加
    重其刑至二分之一。又被告於九十年十月二十二日始因竊盜案件，執行有期徒刑
    八月完畢，有刑案資料查註紀錄表及台灣高等法院被告全國前案紀錄表在卷可稽
    ，於五年以內再犯有期徒刑以上之罪，為累犯，其所犯肇事遺棄部分，應加重其
    刑；所犯過失致死部分，應遞加重其刑。爰審酌被告前有竊盜、違反麻醉藥品管
    理條例等案件之犯罪前科，有上開前案紀錄表可參，素行不佳，且以時速大約一
    百公里之速度超速行駛，為閃避小客車而駛入對向車道肇事，致被害人當場死亡
    ，有重大過失，並於肇事後逃逸，惡性及犯罪情節均屬不輕，且至今未與被害人
    家屬達成和解，業經被害人之子丙○○陳明在卷，並為被告所是認，及犯後坦承
    犯行等一切情狀，分別量處如主文所示之刑，並定應執行刑，以示懲儆。
四、據上論斷，應依刑事訴訟法第二百九十九條第一項前段，刑法第二百七十六條第
    一項、第一百八十五條之四、第四十七條、第五十一條第五款，道路交通管理處
    罰條例第八十六條第一項、罰金罰鍰提高標準條例第一條前段，判決如主文。
本案經檢察官甲○○到庭執行職務。
中      華      民      國    九十二    年      十二      月    三      日
                                      臺灣雲林地方法院刑事第三庭
                                          法  官  黃  一  馨
右正本證明與原本無異。
如不服本判決，應於判決送達後十日內向本院提出上訴狀( 應附繕本 )。
                                          書記官  馮  善  詮
中      華      民      國    九十二    年      十二      月    三      日
附錄：
中華民國刑法第二百七十六條
因過失致人於死者，處二年以下有期徒刑、拘役或二千元以下罰金。
從事業務之人，因業務上之過失犯前項之罪者，處五年以下有期徒刑或拘役，得併科
三千元以下罰金。
中華民國刑法第一百八十五條之四
駕駛動力交通工具肇事，致人死傷而逃逸者，處六月以上五年以下有期徒刑。


司法院資訊處製作；財團法人民間司法改革基金會備份。
